【裁判字號】    95,簡上,31
【裁判日期】    950331
【裁判案由】    違反動產擔保交易法
【裁判全文】
臺灣嘉義地方法院刑事判決              95年度簡上字第31號
上  訴  人
即  被  告  甲○○
上列上訴人因違反動產擔保交易法案件，不服本院嘉義簡易庭中
華民國95年1月26日95年度嘉簡字第124號第一審判決（聲請簡易
判決處刑書案號：臺灣嘉義地方法院檢察署94年度偵緝字第352
號），提起上訴，本院管轄之第二審合議庭判決如下：
    主  文
上訴駁回。
甲○○緩刑年。
    事  實
一、甲○○於民國92年1月24日，以動產擔保交易動產抵押之方
    式，向日盛國際商業銀行股份有限公司（下稱日盛銀行）借
    款購買PEUGEOT廠牌607車型汽車乙輛（車牌號碼為1088－GE
    號，下稱本件車輛），並以本件車輛為動產抵押標的物，與
    日盛銀行簽立車輛動產抵押暨借款契約書，為動產擔保交易
    之債務人。依雙方約定，甲○○向日盛銀行借得新臺幣（下
    同）100萬元，分36期給付，每月1期，每期付款30, 877
    元，標的物存放地點為甲○○之契約記載地址即嘉義市○○
    路123巷86號，非經日盛銀行書面同意並辦理動產抵押權變
    更登記，絕不任意變更本件車輛之所在。詎甲○○在取得本
    件車輛後，僅付款6期，自92年8月24日起拒不付款，且意圖
    為自己不法之利益，於92年8月間將該標的物遷移，並逃匿
    不知去向，致日盛銀行追索無著，受有損害。
二、案經日盛銀行訴由臺灣嘉義地方法院檢察署檢察官偵查後聲
    請簡易判決處刑。
    理  由
一、訊據上訴人即被告甲○○對於上揭犯罪事實均坦承不諱：上
    揭犯罪事實，業據告訴代理人陳昭華於偵訊時指訴綦詳，並
    有動產擔保交易動產抵押設定登記申請書、貸款暨動產抵押
    契約書、汽車新領牌照登記書、汽（機）車各項異動登記書
    、查訪紀錄表、存證信函、雙掛號招領逾期退回之信封以及
    照片乙幀等附卷可稽且上開被告所簽立之動產擔保交易動產
    抵押設定登記申請書第1條業已載明：「本件標的物約定存
    放處所為本契約書所載乙方之住址，且非經甲方書面同意並
    辦理動產抵押權變更登記者，乙方絕不任意變更本件動產抵
    押車輛之所在。」等情，被告既係實際簽約人，對此自難諉
    為不知，而竟仍擅自遷移抵押物，致告訴人受有損害者甚明
    。故本件事證明確，被告犯行堪以認定。
二、核被告甲○○所為，係犯動產擔保交易法第38條之罪。原審
    依刑事訴訟法第449條第1項前段、第454條第2項，動產擔保
    交易法第38條、刑法第11條前段、第41條第1項前段，罰金
    罰鍰提高標準條例第1條前段、第2條，逕以簡易判決判處有
    期徒刑5月，如易科罰金以300元折算一日，經核其認事用法
    並無不當，量刑亦稱妥適，被告上訴意旨以原審量刑過重且
    已與告訴人和解而指摘原判決不當云云，為無理由，應予駁
    回。又查，被告前未曾受有期徒刑以上刑之宣告，有臺灣嘉
    義地方法院檢察署刑案資料查註紀錄表及臺灣高等法院被告
    前案紀錄表各乙件附卷可憑，經此起訴、審判之教訓，當知
    所警惕，信無再犯之虞，且被告已與告訴人日盛銀行和解，
    有和解書影本附卷可參，本院認其所宣告之刑，以暫不執行
    為適當，併予宣告緩刑3年，以啟自新。
據上論結，應依刑事訴訟法第455條之1第1項、第3項、第368條
，刑法第74條第1款，判決如主文。
本案經檢察官王振名到庭執行職務。
中    華    民    國    95    年    3     月    31    日
                  刑事第二庭   審判長  法  官  夏金郎
                                       法  官  盧鳳田
                                       法  官  洪嘉蘭
上列正本證明與原本無異。
本件不得上訴。
中    華    民    國    95    年    3     月    31    日
                                       書記官  吳明蓉


司法院資訊處製作；財團法人民間司法改革基金會備份。
